# 游戏IP版权金的摊销问题

提问人：远方的天空 123 时间：2018-07-22 16:51:35
陈版好，在实务中遇到一个关于游戏版权金的摊销问题，合同约定授权期限是协议签订日至游戏上线日之后的 24 个月，公司支付了1000 万授权金，那么该授权金的摊销期限应该是从合同签订日开始还是从游戏上线日开始？查了几个上市公司发现两种情况都有，请教下陈版哈，谢谢！

回答人：chenyiwei
这取决于对无形资产准则第十七条所规定的摊销起点“自无形资产可供使用时起”如何理解的问题。一般理解，如果协议明确约定授权期限是从协议签订日开始计算，则应从协议签订日开始摊销。

提问人：wupaladin 时间：2018-07-23 08:41:11
请教陈老师：该公司取得版权是用于游戏改编，即游戏改编后收入是该无形资产后续经济利益流入的唯一方式，摊销起点是否要考虑未来经济利益消耗方式及未来经济利益流入方式，，从而可以放在游戏上线后开始摊销？谢谢

回答人：chenyiwei
由于授权有明确期限，因此其经济利益的消耗方式就是与时间流逝相关的，所以在整个授权期内按直线法摊销是最合理的处理方式。